臺灣新竹地方法院刑事宣示判決筆錄　　　　　　　　　九十三年度易字第四六一號
　　公　訴　人 臺灣新竹地方法院檢察署檢察官
　　被　　　告　乙○○　男　二.
　　指定辯護人　本院公設辯護人　甲○○
右列被告因竊盜案件，經檢察官聲請簡易判決處刑（九十三年度速偵字第四一五號）
及移送併案審理（九十三年度偵字第三五七一號、第四０八四號、第四二六二號），
本院竹東簡易庭認有刑事訴訟法第四百五十四條之一第四項但書之事由，不宜以簡易
判決處刑，本院改依通常程序審理後，公訴人聲請改依協商程序而為判決，本院於中
華民國九十三年九月六日上午十一時在本院刑事第九法庭宣示判決，出席職員如左：
法官起立朗讀判決主文、犯罪事實要旨、處罰條文、附記事項，及告以上訴限制、期
間並提出上訴狀之法院，且諭知記載其內容：
一、主  文：
    乙○○共同連續攜帶兇器竊盜，處有期徒刑壹年拾月，扣案之鑰匙伍支、Ｔ型扳
    手貳支，均沒收。
二、犯罪事實要旨：
    乙○○基於意圖為自己不法所有之概括犯意，連續於下列時地竊取他人財物（因
    犯案件數眾多，玆以查獲先後排序，並按聲請簡易判決處刑案號、移送併案案號
    區分為三大部分）：
（甲）乙○○基於意圖為自己不法所有之概括犯意，於民國九十三年六月二十日凌晨
      二時三十分許，在新竹縣寶山鄉○○路一二五號前，見子○○所管領之車號Ｃ
      Ｕ─０三一三號自小客車車門未鎖，便進入車內，先以其所有之鑰匙一支試行
      發動電門，但無法順利啟動，瞥見車內右前座上置有另把鑰匙，遂持以撬開電
      門啟動而竊取之，得手後立刻徒手將車牌拆卸，丟棄他處，以逃避警方巡查，
      嗣於九十三年六月二十八日晚上十時三十分許，乙○○駕駛前開自小客車，搭
      載不知情之友人邱創台，行經新竹縣竹東鎮○○路與沿河街口時，為警攔檢查
      獲，並扣得其所有、且竊取上開車輛時所曾使用過之鑰匙一支（見九十三年度
      保管字第九０六號扣押物品清單）（即九十三年度速偵字第四一五號聲請簡易
      判決處刑部分）。
（乙）乙○○復承前同一之概括犯意：
    (1)先於九十三年六月三十日晚上八時三十分許，在新竹市○○○路二八號前，持
      其所有、可供為兇器使用之Ｔ型扳手一支，竊取丁○○所有之車號ＩＨＴ－七
      九七號重型機車，得手後供其代步之用，嗣棄置於新竹市○○○路一八八號前
      。
    (2)復於九十三年六月三十日晚上十一時許，在苗栗縣頭份鎮○○路五九巷，持前
      開Ｔ型扳手一支，竊取丙○○所有之ＢＸ－七五三一號自小客車，得手後供代
      步使用。
    (3)又於九十三年七月一日凌晨一時許，駕駛前述ＢＸ－七五三一號自小客車，在
      新竹市○○○路搭載鄭仁芳後，乙○○承前同一之概括犯意而與鄭仁芳共同基
      於竊盜犯意之聯絡，由乙○○駕車至新竹市○○○路四二巷內停車，將ＢＸ－
      七五三一號自小客車交由知情之鄭仁芳後，由鄭仁芳負責在車上把風（鄭仁芳
      涉嫌贓物、竊盜部分業經公訴人提起公訴），乙○○持前述Ｔ型扳手一支，撬
      開停放該處之丑○○所有之ＧＶ－八六四三號自小客車車門，進入其內竊取行
      照、保險卡、皮包、林志賢印鑑等物，得手後尚未離開，適巡邏員警發覺鄭仁
      芳所在之自小客車車尾燈閃爍不定，前往盤查始悉上情並當場逮捕，並扣得前
      述乙○○所有之Ｔ型扳手一支（見九十三年度保管字第九二六號扣押物品清單
      ）（以上即九十三年度偵字第三五七一號移送併案部分）。
（丙）乙○○亦基於前述同一之概括犯意：
    (1)曾於九十三年四月二十七日凌晨二時許，在新竹市○○路某不詳地點，以其所
      有、客觀上可供為兇器使用之Ｔ型扳手一支，竊取壬○○所有之車號四一三三
      ─ＦＵ號自小客車，得手後供其代步使用。
    (2)又於九十三年五月二十五日下午三時許，在新竹縣竹北市○○路、光明六路交
      岔口，亦持其所有之前開Ｔ型扳手一支，竊取庚○○所有之車號五Ｈ－五五七
      七號自用小客車，得手後亦供代步使用。
    (3)再於九十三年六月三日上午六時許，在桃園縣楊梅鎮○○○路二四四號旁，亦
      持其所有之前開Ｔ型扳手一支，竊取戊○○所有之車號ＬＵ－九五六二號自用
      小客車，得手後亦供代步使用。
    (4)復於九十三年七月十五日凌晨三時許，在新竹市○○路某不詳地點，亦持其所
      有之前開Ｔ型扳手一支，竊取己○○所有之車號Ｐ五－五九五０號自用小客車
      ，車內有價值約新台幣（下同）一萬元禮券、駕照、行照、保險卡等物。
    (5)又於九十三年七月三十日下午五時許，在新竹縣湖口鄉湖口工業區○○○路某
      不詳地點，亦持其所有之前開Ｔ型扳手一支，竊取癸○○所有之車號ＪＧ－七
      六六六號自用小客車，得手後亦供代步使用。
    (6)再於九十三年八月一日上午五時許，在新竹縣竹北市○○○路某不詳地點，亦
      持其所有之前開Ｔ型扳手一支，打開辛○○所有之車號ＭＬ－七一五五號自用
      小客車車門，再持其所有之鑰匙四支，輪流試行啟動電門，其中一支得以順利
      發動而竊盜得手，車上尚有辛○○之皮夾，乙○○得手後將皮夾內之現金三千
      元花用殆盡，
      三年八月一日上午九時五十分許，乙○○駕駛前揭ＭＬ－七一五五號自小客車
      至新竹縣竹東鎮○○路○段二六０巷停車場時，為辛○○之友人林政忠循車牌
      號碼查悉上情並報警，為警當場查獲，乙○○再供出上述（丙）(1)(2)(3)(4)(5)之
      竊盜犯行，且帶同警方起出前開贓車，並扣得其竊盜所用之右揭Ｔ型扳手一支
      、鑰匙四支（見九十三年度保管字第一一一一號、第一０九四號扣押物品清單
      ）（以上即九十三年度偵字第四０八四號、第四二六二號移送併案部分）。
三、處罰條文：
    刑法第三百二十條第一項、第三百二十一條第一項第三款、第二十八條、第五十
    六條、第三十八條第一項第二款，罰金罰鍰提高標準條例第一條前段。
四、扣案之鑰匙五支（見九十三年度保管字第九０六號、第一０九四號扣押物品清單
    ）、Ｔ型扳手二支（見九十三年度保管字第九二六號、第一一一一號扣押物品清
    單），均為被告所有，且供其犯本罪所用之物，業據被告乙○○供明在卷，爰依
    刑法第三十八條第一項第二款宣告沒收。
五、協商判決除有刑事訴訟法第四百五十四條之四第一項第一款於本訊問程序終結前
    ，被告撤銷協商合意或檢察官撤回協商聲請者；第二款被告協商之意思非出於自
    由意志者；第四款被告所犯之罪非第四百五十五條之二第一項所定得以協商判決
    者；第六款被告有其他較重之裁判上一罪之犯罪事實者；第七款法院認應諭知免
    刑或免訴、不受理者情形之一，及違反同條第二項「法院應於協商合意範圍內為
    判決；法院為協商判決所科之刑，以宣告緩刑或二年以下有期徒刑、拘役或罰金
    為限」之規定者外，檢察官與被告均不得上訴。
六、如有前項得上訴之情形，得自收受宣示判決筆錄送達之日起十日內，向本院提出
    上訴書狀，上訴於第二審法院。
中　　　華　　　民　　　國　　九十三　　年　　　九　　　月　　　六　　　日
                                        臺灣新竹地方法院刑事第五庭
                                            書  記  官  龔紀亞
                                            法      官  李珮瑜
右筆錄正本係照原本作成。
                                            書  記  官  龔紀亞
中　　　華　　　民　　　國　　九十三　　年　　　九　　　月　　　六　　　日
